臺灣桃園地方法院刑事判決　　　　　　　　　　　　　九十年度易字第一二三四號
　　公　訴　人　臺灣桃園地方法院檢察署檢察官
　　被　　　告　甲○○
　　被　　　告　己○○
右列被告等因恐嚇取財案件，經檢察官提起公訴（八十九年度偵字第七六六０號），
本院判決如左：
    主  文
甲○○連續意圖為自己不法之所有，以恐嚇使人將本人之物交付，累犯，處有期徒刑
捌月。
己○○無罪。
    事  實
一、甲○○前曾於民國八十八年間因贓物案件，經本院判處有期徒刑三月確定，甫於
    同年十二月十八日執行完畢，仍不知悔改，又意圖為自己不法之所有，並基於概
    括犯意，自八十九年三月底某日起至同年五月二十日止，連續至桃園縣八德市○○路四六八號「奉天宮」內，自稱為「小金」，向居住於該處之丁○○恐嚇稱：
    我目前在跑路需要錢，向你借一點，否則你會很難看云云；前後共六次。其中除
    初次使江男心生畏懼，而請其學徒戊○○代為交付王某新台幣（下同）五千元外
    ，餘下五次則均為丁○○所拒而未得逞。
二、案經丁○○訴由桃園縣警察局八德分局報請台灣桃園地方法院檢察署檢察官偵查
    起訴。
    理  由
壹、有罪部分：
一、訊據被告甲○○固不否認於右揭時地，向丁○○取款五千元之事實不諱，惟否認
    有何恐嚇取財犯行。辯稱：是丙○○（應為乙○○之誤）叫我去找丁○○，叫他
    還別人的錢，還誰的錢我不知道，去以後丁○○就拿五千元給我，沒有恐嚇他云
    云。經查，右揭事實，業據告訴人丁○○、證人戊○○在警訊及偵審中堅指不移
    （偵卷第十七頁、第五十四頁反面、第五十八頁反面、本院九十年七月六日筆錄
    ），核與證人奚寶貴在警訊中陳稱：（我有載甲○○、己○○到奉天宮），是甲○○及己○○等二人下車進入宮內，停留約二十分鐘後我們便駕車離去等語（偵
    卷第十三頁），及證人張添在在警訊中指稱：我於八十九年五月十五日十二時左
    右，在丁○○住處，有見到二名男子和江某講話，其中一位便是甲○○無誤（偵
    卷第十九頁反面），均大致相符。即被告甲○○亦不否認向丁○○收取五千元之
    事實。被告王某在偵查中辯稱：（丁○○給錢）說要我們拿去泡茶；他說他是胡
    為玉的朋友，都是洪門的，給五千元給我們喝涼水云云，在本院則先後稱：丁○○（給我五千元）叫我不要去管他騙老百姓錢的事；是乙○○叫我去傳話給丁○○，叫他還人家錢云云，就取款原因所辯先後不一，且所辯丁○○主動交款云云
    ，亦與共同被告己○○陳稱：我聽到甲○○好像是要過去拿錢等語，自始即意在
    取款不符。而證人乙○○又到庭否認教唆甲○○往尋丁○○其事，足見被告王某
    所辯為卸責之詞，並不足採。綜上所述，本件事證已臻明確，被告甲○○犯行堪
    予認定。
二、核被告甲○○所為，係犯刑法第三百四十六條第一項之恐嚇取財罪，及同條第三
    項、第一項之恐嚇取財未遂罪。其先後多次恐嚇犯行，時間緊接，所犯基本構成
    要件相同罪名，其間雖有既、未遂，仍應依連續犯之規定以一恐嚇取財既遂罪論
    。又被告王某前有如事實欄所示之科刑及執行情形，有台灣桃園地方法院檢察署
    刑案資料查註記錄表一紙附卷可稽，其於刑之執行完畢後，五年內再犯本件有期
    徒刑以上刑之罪，為累犯，依刑法第四十七條規定加重其刑。爰審酌被告犯罪之
    動機、手段，本件犯罪所得僅有五千元，及其犯後雖未坦承犯行，惟態度尚稱良
    好等一切情狀，量處如主文所示之刑，以示懲儆。
貳、無罪部分：
一、公訴意旨另以：被告己○○意圖為自己不法之所有，並與甲○○共同基於恐嚇取
    財之犯意聯絡，連續於右揭時地，至上址奉天宮內，由甲○○向丁○○恐嚇稱：
    我現在在跑路需要錢，拿一點出來云云，前後有五次；其中一次並使丁○○心生
    畏懼，而交付甲○○五千元。因認被告己○○所為，亦涉有刑法第三百四十六條
    第一項之恐嚇取財罪嫌。
二、訊據被告己○○否認有何恐嚇取財犯行。辯稱：我是有載甲○○到奉天宮找丁○○二次，但只有甲○○進去，我只在門外等，他們做什麼我不清楚云云。
三、按犯罪事實應依證據認定之，無證據不得推定其犯罪事實，刑事訴訟法第一百五
    十四條訂有明文。經查，公訴意旨認被告己○○涉有右揭犯行，無非係以告訴人
    丁○○、證人戊○○、張添在之指訴，及被告與甲○○均不否認向丁○○收取五
    千元等事實，為其論據。而被告甲○○、告訴人丁○○一致指稱：被告己○○當
    時在場等語，證人奚寶貴亦證稱：有載甲○○、己○○去找丁○○等語，可見被
    告鍾某所辯：我只在門外等，沒有進去云云，確不足取。然查，告訴人丁○○警
    訊中並未指訴被告己○○涉案，在偵查中亦僅稱：除第一次外，鍾和王尚來過二
    次，但他每次來都坐在旁邊，由甲○○向我索討，他則在一旁聽，並未出言等語
    ，未能指述被告鍾某有何恐嚇行為。其在本院審理時雖補稱：他只有叫我把錢拿
    出來云云，究與其先前所述不符，尚難遽信。又證人戊○○在本院證稱：丁○○
    叫我拿錢出來時，我才出來等語，並未目睹恐嚇過程，亦難據此認定被告己○○
    參與恐嚇犯行。另共同被告甲○○在警訊中雖一度稱：我拿一千元給己○○云云
    ，惟為被告鍾某所否認，且甲○○此後即否認其事，無從再予調查。是上開人等
    指訴被告己○○涉案過程各有瑕疵，顯難徒憑被告己○○在場一節，而認定其參
    與恐嚇犯行。此外，復查無其他積極證據，足資認定被告己○○有何公訴意旨所
    指之犯行。其犯行尚屬不能證明，依上說明，自應為無罪之諭知。
據上論斷，應依刑事訴訟法第二百九十九條第一項前段、第三百零一條第一項前段，
刑法第五十六條、第三百四十六條第一項、第四十七條，罰金罰鍰提高標準條例第一
條前段，判決如主文。
本案經檢察官羅秀蓮到庭執行職務。
中        華        民        國    九十一    年    一    月    十六    日
                                  臺灣桃園地方法院刑事第五庭
                                      法  官   陳彥宏
右正本證明與原本無異。
如不服本判決，應於判決送達後十日內向本院提出上訴狀。
                                      書記官   翁其良
中        華        民        國    九十一    年    一   月     十六    日
論罪法條：刑法第三百四十六條第一項
